臺灣高等法院臺中分院刑事判決　　　　　　　　　　九十一年度上易字第四三九號
　　上　訴　人
　　即　被　告　丁○○
　　選任辯護人　徐鼎賢
右上訴人因竊盜案件，不服臺灣台中地方法院九十一年度易字第八五號中華民國九十
一年一月二十三日第一審判決（起訴案號：臺灣台中地方法院檢察署九十年度偵字第
二二０二二號），提起上訴，本院判決如左：
    主      文
原判決撤銷。
丁○○竊盜，處有期徒刑肆月，如易科罰金，以參佰元折算壹日；又竊盜，處有期徒
刑伍月，如易科罰金，以參佰元折算壹日；應執行有期徒刑捌月，如易科罰金，以參
佰元折算壹日。
扣案之機車鑰匙壹支沒收。
    事      實
一、丁○○意圖為自己不法之所有，於民國八十九年（起訴書誤載為九十年）五月八
    日凌晨，在台中市○○區○○街二七七巷二十五弄二十六號前，以自備之機車鑰
    匙，竊取乙○○所有車牌號碼ＫＰＢ─６８６號機車一部，得手後即將該車之車
    牌丟棄，機車留供己用。嗣於九十年七月四日十八時許，復另行起意，意圖為自
    己不法之所有，在台中市西屯區福上巷一００號前，以自備之機車鑰匙，竊取甲○○所有車牌號碼ＪＶＴ─４５５號機車一部，得手後將該部機車之ＪＶＴ─４
    ５５號車牌拆下，懸掛於上開車牌號碼ＫＰＢ─６８６號該部機車上。
二、九十年十二月五日凌晨一時許，丁○○騎乘改懸ＪＶＴ─４５５號車牌之該部贓
    車，行經台中市○○區○○路三三０號前，為警查獲，並扣得其所有供行竊機車
    之鑰匙一支。
三、案經台中市警察局第六分局報請臺灣臺中地方法院檢察署檢察官偵查起訴。
    理      由
一、訊據上訴人即被告丁○○矢口否認前揭犯行，辯稱其未偷車，ＪＶＴ─４５５號
    該部機車係其以八千元所購，其也算是被害人云云。惟查：
    (1)上開二部機車，係被害人乙○○、甲○○分別於前揭時地所失竊，有車輛竊盜
      車牌失竊資料個別查詢報表附卷可稽，（偵查卷第十四、十五頁），並據被害
      人乙○○、甲○○於警訊時指述在卷，（偵查卷第七頁、第二十五頁），另有
      乙○○、甲○○二人分別立具之贓物保管收據附卷可資佐證，（偵查卷第九頁
      、第二十六頁）。
    (2)被告丁○○於警訊及偵查之初原矢口否認竊車之犯行，惟經檢察官質問後，業
      據坦供上開ＫＰＢ─６８６號（筆錄誤植為ＫＢＢ─６８６號）機車係其於八
      十九年五月八日凌晨在台中市○○區○○街二七七巷二十五弄二十六號前所竊
      ，嗣即將該車之車牌丟棄，後來因需要車牌，乃於九十年七月間在台中市西屯
      區福上巷又竊取ＪＶＴ─４５５號機車之車牌，（偵查卷第十九、二十頁），
      於原審審理中，更據其就前揭事實全部坦承不諱。本院於審理中經提示偵查筆
      錄及原審筆錄，被告對各該筆錄亦表示無意見，足見該筆錄所載關於其竊車之
      犯行正確無誤，倘ＪＶＴ─４５５號該部機車非被告所竊，被告斷無於偵查中
      供承該部機車之車牌係其所竊，於原審復供承該部機車係其所竊之理，被告亦
      無法自圓其說。
    (3)被害人甲○○於警訊時雖陳稱其係因收到逕行舉發未戴安全帽之紅單，才發現
      機車失竊，於本院審理中又據到庭證稱其係將該部機車借給其小舅子湯文煌使
      用，湯文煌係於接到紅單後才去報案云云，該證人所證其機車失竊之時間似與
      被告在偵查及原審審理中之自白不符，惟ＪＶＴ─４５５號該部機車之失竊時
間為九十年七月四日十八時，報案時間為同日之二十三時，報案人為湯文煌，
      於車輛竊盜車牌失竊資料個別查詢報表中記載甚詳，倘謂湯文煌係於接到逕行
      舉發未戴安全帽之紅單後始發覺機車失竊，任何人均知舉發道路交通違規事件
      之紅單，不可能於舉發之當日即送達至受罰人手上，湯文煌亦無誤報其機車之
      失竊時間與報案時間同日之理由，該部機車甲○○既已借給湯文煌使用，該部
      機車之失竊復為湯文煌所報案，詳細情節湯文煌理當較為清楚，證人甲○○所
      證與上開車輛竊盜車牌失竊資料個別查詢報表所載、及與被告在偵審中所為自
      白之出入，尚不足資為有利於被告之認定。
    (4)證人丙○○於本院審理中雖到庭結稱ＪＴＶ─４５５號該部機車確屬被告所購
      ，係於九十年一月十日下午三點多，被告至台中市○○路○段其上班之九九撞
      球場撞球，同日下午四點多其下班後，應被告要求，以機車自九九撞球場搭載
      被告至台中市○○路與福星路口，親眼目睹被告向一年約三十歲之人士購買該
      部機車云云，惟被告丁○○則供稱購車當天，係丙○○於下午五點多將六點之
      際自台中市西屯區福上巷二一六弄九號其租居處，載其到文華路與福星路口買
      車，戊○○也跟其一起過去買車云云，所供核與丙○○所證各異其詞，參以被
      告於警訊及偵查中均供稱該部機車係其以一萬元所購，（偵查卷第五頁、第十
      八頁），於本院調查中竟供稱該部機車係其以八千元所購，（本院卷第十七頁
      ），所供亦前後不一，益見證人丙○○所證不實，顯係迴護被告之詞。（證人
      丙○○所涉偽證罪嫌部分，本院將另行函送檢察官偵辦，附此敘明）。
    (5)證人戊○○於本院審理中僅證稱其經常在被告住處看到ＪＴＶ─４５５號該部
      機車，其未親眼看到被告買該部機車云云，且與被告所供其購車當時戊○○也
      跟其一起過去買車等情不符；另證人徐小仙亦證稱其不知道ＪＴＶ─４５５號
      該部機車被告是如何取得，被告在去年（按即九十年）確實有到其機車行修理
      過該部機車，但其無法確定被告是在去年那一月份到其機車行修理，收據是被
      告在一兩個月前叫其補開，上面所載修車日期（按即九十年三月十五日）也是
      依照被告之指示填載等語綦詳。證人戊○○、徐小仙所證，及被告提出於本院
      之收據影本一紙，均不足採為有利於被告之證據，亦不待贅言。被告於本院調
      查審理中翻異前供，所辯無非飾卸之詞，不足採信，事證明確，前揭犯行，堪
      以認定。
二、核被告丁○○所為，係犯刑法第三百二十條第一項之竊盜罪。被告上開二次竊盜
    犯行，前後相距年餘，於偵查中復據其供承其係因需要車牌，始再起意行竊，（
    偵查卷第二十頁），其先後二次竊盜犯行顯係基於各別之犯意所為，應予分論併
    罰。扣案之機車鑰匙一支，係被告所有供行竊上開機車所用之物，業據被告於原
    審供明在卷，應予沒收。被告行為後，刑法第四十一條業經修正為：「犯最重本
    刑為五年以下有期徒刑以下之刑之罪，而受六個月以下有期徒刑或拘役之宣告，
    因身體、教育、職業、家庭之關係或其他正當事由，執行顯有困難者，得以一元
    以上三元以下折算一日，易科罰金。但確因不執行所宣告之刑，難收矯正之效，
    或難以維持法秩序者，不在此限。」「併合處罰之數罪，均有前項情形，其應執
    行之刑逾六月者，亦同」，於民國九十年一月十日公布，同年月十二日生效，修
    正後之刑法第四十一條之規定顯較有利於被告，依刑法第二條第一項前段之規定
    ，自應適用裁判時之法律。
三、原審對被告論罪科刑，固非無見，惟原判決將被告竊取乙○○所有ＫＰＢ─６８
    ６號機車之犯罪時間八十九年五月八日凌晨，誤載為九十年五月八日凌晨，復對
    被告所犯上開二罪認係基於概括犯意反覆為之，屬連續犯，應論以一罪，認事用
    法，均有未洽。被告上訴意旨略以其未竊取上開ＪＴＶ─４５５號機車云云，指
    摘原判決不當，雖無理由，本院仍應將原判決撤銷改判，爰審酌被告犯罪之動機
    、目的、手段，先後二次所竊財物價值均無多，及其犯罪後之態度等一切情狀，
    各量處如主文第二項所示之刑，並合併定其應執行之刑為有期徒刑八月，併予諭
    知有期徒刑易科罰金之折算標準，就扣案之機車鑰匙一支，並諭知沒收。
四、被告竊取上開ＫＰＢ─６８６號機車之時間係在八十九年五月八日，業據於台中
    市警察局第六分局刑事案件報告書、車輛竊盜車牌失竊資料個別查詢報表、及偵
    查筆錄中記載甚詳，（偵查卷第三頁、第十五頁、第十九頁），起訴書及原審筆
    錄中將該日期植為九十年五月八日，顯係出於誤載，附此敘明。
五、據上論斷，應依刑事訴訟法第三百六十九條第一項前段、第三百六十四條、第二
    百九十九條第一項前段，刑法第三百二十條第一項、第五十一條第五款、第四十
    一條第一項前段、第二項、第三十八條第一項第二款，罰金罰鍰提高標準條例第
    一條前段、第二條，判決如主文。
本案經檢察官己○○到庭執行職務。
中      華      民      國　    九十一     年     四      月   二十五 　日
                                臺灣高等法院臺中分院刑事第十庭
                                      審判長法  官  林  照  明
                                            法　官　蔡　名　曜
                                            法  官  盧  江  陽
右正本證明與原本無異。
不得上訴。
                                            書記官    錫  彬
中      華      民      國　    九十一     年     四      月   二十六 　日
                                                                        Ａ
